臺灣基隆地方法院刑事判決　　　　　　　　96年度訴字第63號
公　訴　人　臺灣基隆地方法院檢察署檢察官
被　　　告　甲○○○○○○ ○.
上列被告因違反電信法案件，經檢察官提起公訴（96年度偵字第
425 號），被告並為有罪陳述，本院合議庭乃裁定由受命法官獨
任以簡式審判程序進行審理，並判決如下：
    主  文
甲○○○○○○ ○○○○○ ○○○○○○意圖為自己不法之利益，以無線方式，盜
用他人電信設備通信，處有期徒刑陸月，如易科罰金，以新臺幣
壹仟元折算壹日。
    事  實
一、緣丙○○係「漁春168 號漁船」船主；甲○○○○○○ ○○○○○ ○○○○
    ○○則係由璟泓國際事業公司於民國95年9 月16日仲介來臺，
    在「漁春168 號漁船」為丙○○工作之菲律賓籍漁工，在臺
    期間，並均以「漁春168 號漁船」為其起居生活場所。乃甲○
    ○○○○○ ○○○○○ ○○○○○○見「漁春168 號漁船」備有全球衛星電
    話，思親情切，為求能與菲律賓、新加坡，乃至臺灣親友聊
    天，竟萌生為自己不法利益之意圖，未徵得丙○○之同意，
    即自95年10月3 日下午5 時16分起，至95年11月30日下午4
    時16分止，利用「漁春168 號漁船」泊靠臺北縣萬里鄉龜吼
    漁港而無人在內看管之機會，擅自以上開全球衛星電話，即
    通訊號碼為「000000000 」之電信設備撥接通話，向提供上
    開電信設備之電信系統業者「GREETING ENTERPRISE LTD.」
    傳送訊息，使「GREETING ENTERPRISE LTD.」之通信系統陷
    於錯誤，誤認上開各次撥接均係由丙○○或丙○○許可之人
    所為，並進而提供撥接服務，總計1,361 通，其各次撥接之
    起迄時間暨其聯絡號碼均詳如附件所示。甲○○○○○○ ○○○○○ ○○
    ○○○○則接續以此無線方式，盜用通訊號碼為「000000000 」
    之電信設備，而詐得免費使用該電信設備之財產上不法利益
    （通信免繳納電話費用之財產上不法利益），總計新臺幣（
    下同）352,575 元，使丙○○及「GREETING ENTERPRISE LT
    D.」受有損害。丙○○則遲至接獲通訊費用請款單，始悉上
    情，遂即報警查辦。
二、案經被害人丙○○訴由臺北縣政府警察局金山分局移送臺灣
    基隆地方法院檢察署檢察官偵查起訴。
    理  由
壹、程序事項
    查本案被告甲○○○○○○ ○○○○○ ○○○○○○所犯者非為死刑、無期徒
    刑、最輕本刑為三年以上有期徒刑之罪或高等法院管轄第一
    審案件，其於準備程序進行中，先就被訴事實為有罪之陳述
    ，經告知其簡式審判程序之旨，並聽取公訴人、被告之意見
    後，本院業已依刑事訴訟法第二百七十三條之一第一項規定
    ，裁定由受命法官獨任以簡式審判程序進行本案之審理。
貳、實體事項
一、證據能力
    「被告以外之人於審判外之言詞或書面陳述，除法律有規定
    者外，不得作為證據」之規定，於法院以簡式審判程序處刑
    者，不適用之。刑事訴訟法第一百五十九條第二項前段定有
    明文。乃不受傳聞證據法則拘束之例外性規定。準此，本案
    相關證人於審判外之言詞或書面陳述，倘查無不得作為本案
    審判依據之其他情事，復業經本院踐行證據調查之合法程序
    ，就令係屬傳聞（審判外之陳述），核其自猶可據為本案審
    判之證據。合先指明。
二、事實認定
    上揭事實業據被告甲○○○○○○ ○○○○○ ○○○○○○於本院審理時坦承
    在卷，並經證人即告訴人丙○○於警詢中證述明確，且有「
    000000000 」電信設備通訊費用請款單暨其撥接通聯紀錄在
    卷可佐，堪認被告於本院審理時之任意性自白，與事實相符
    ，可以採信。綜上所陳，本案事證明確，被告如本判決事實
    欄所載之違反電信法犯行，堪可認定，應依法論科。
三、論罪科刑
  (一)核被告所為，係犯電信法第五十六條第一項之盜用他人電信
    設備通信罪。按電信法第五十六條第一項之罪，以意圖為自
    己或第三人不法之利益，使用有線、無線或其他電磁方式，
    盜接或盜用他人電信設備通信者為要件。本罪之處罰詐得免
    繳電信通信費用之不法利益規定，乃刑法詐欺得利罪之特別
    法，依特別法優於普通法之原則，自毋庸再論以刑法詐欺得
    利罪（最高法院88年度臺非字第43號判決意旨參照；另最高
    法院88年度第一次刑事庭會議參照）；且按本罪構成要件所
    稱以有線、無線或其他電磁方式，盜接或盜用他人電信設備
    通信者，並不限於以盜拷他人行動電話之序號、內碼等資料
    於自己之手機內，為盜用之唯一方式，其他諸如：利用他人
    住宅內之有線電話，盜打他人電話為通信行為；或在住宅外
    之電話接線箱內，盜接他人之有線電話線路，以自己之電話
    機盜打他人電話為通信行為；或意圖為自己不法之所有，竊
    取他人之行動電話手機，進而為盜打通信之行為；或僅以使
    用竊盜之意思，擅取他人行動電話手機為盜打通信之行為等
    ，不一而足，皆成立本罪（最高法院88年度第一次刑事庭會
    議參照）。
  (二)被告係在「漁春168 號漁船」工作之菲律賓籍漁工，為求與
    菲律賓、新加坡，乃至臺灣親友聊天，始利用「漁春168 號
    漁船」泊靠臺北縣萬里鄉龜吼漁港暨無人在內看守之機會，
    擅自以「000000000 」電信設備撥接通話，此業經本院認定
    如前。茲單就被告盜用他人電信設備撥接通話之次數而論，
    其肢體動作固非僅止於一；惟自客觀以言，被告反覆實施之
    肢體動作，不過是基於一個意思決定所為之具有反覆性及延
    續性之接續行為，兼以其歷次肢體動作，非特行為種類相同
    ，並均侵害相同之單一法益（按：電信法之立法目的，係在
    健全電信發展、增進公共福利、保障通信安全及維護使用者
    權益。電信法第一條規定參照），是其自屬學理上所稱之「
    接續犯」，即其構成要件雖經多次重覆實現，然此實乃肇因
    於時空緊密之複製，而祇應論以一罪（即傳統意義下之「自
    然行為單數」；蓋行為人之肢體動作雖非單一，然此不過是
    行為人藉由時空緊密的複製方式，以求其犯罪構成要件實現
    之行為模式）。
  (三)本院審酌被告犯罪之動機係貪圖便宜，所造成之損害亦非輕
    微，迄未賠償告訴人丙○○所受損害，然慮及其犯罪手法尚
    屬平和，暨坦承犯行之犯後態度等一切情狀，量處如主文所
    示之刑，併諭知易科罰金之折算標準。
據上論斷，應依刑事訴訟法第二百七十三條之一第一項、第二百
九十九條第一項前段，電信法第五十六條第一項，刑法第十一條
前段、第四十一條第一項前段，判決如主文。
本案經檢察官乙○○到庭執行職務。
中　　華　　民　　國　　96　　年　　2 　　月　　14　　日
                  刑事第三庭法  官  王慧惠
以上正本證明與原本無異。
如不服本判決應於收受本判決後10日內向本院提出上訴書狀，其
未敘述上訴理由者，並得於提起上訴後10日內向本院補提理由書
狀（均須按他造當事人之人數附繕本。）「切勿逕送上級法院」
中　　華　　民　　國　　96　　年　　2 　　月　　14　　日
                            書記官  王一芳
附錄論罪法條：
電信法第56條第1項
意圖為自己或第三人不法之利益，以有線、無線或其他電磁方式
，盜接或盜用他人電信設備通信者，處5 年以下有期徒刑，得併
科新台幣150萬元以下罰金。
